臺灣高等法院刑事判決　　　　　　　　95年度上易字第2356號
上　訴　人
即　被　告　甲○○
上列上訴人因違反毒品危害防制條例案件，不服臺灣基隆地方法
院九十五年度易更(一)字第一號，中華民國九十五年十月三十日第
一審判決（起訴案號：臺灣基隆地方法院檢察署九十五年度毒偵
字第八七九號），提起上訴，本院判決如下：
    主  文
上訴駁回。
    事  實
一、甲○○前因施用毒品案件，經臺灣基隆地方法院以八十七年
    度毒聲字第八五號裁定送觀察、勒戒後，認無繼續施用毒品
    之傾向，於民國八十七年七月二十二日釋放出所，並由臺灣
    基隆地方法院檢察署檢察官於八十七年七月二十一日以八十
    七年度偵字第二七六七號為不起訴處分確定。其再因施用毒
    品案件，經臺灣基隆地方法院以八十九年度毒聲字第三八六
    號裁定送觀察、勒戒後，認有繼續施用毒品之傾向，經臺灣
    基隆地方法院以八十九年度毒聲字第九四五號裁定令入戒治
    處所施以強制戒治，於八十九年五月十日入戒治所，迄八十
    九年十一月二十日因停止戒治釋放出所，並付保護管束。惟
    於保護管束期滿以前，又因施用毒品經臺灣基隆地方法院以
    九十年度毒聲字第三五０號裁定撤銷上開停止戒治處分，並
    經本院以八十九年度毒抗字第五四０號駁回抗告確定，於九
    十年六月八日再度入所續行戒治，至九十年十一月十九日強
    制戒治期滿執行完畢出所。上開二次施用毒品犯行，先後經
    同署檢察官以八十九年度毒偵字第五六四號聲請簡易判決處
    刑、九十年度毒偵字第三八八號提起公訴，並經臺灣基隆地
    方法院於八十九年五月五日以八十九年度瑞簡字第五九號判
    處有期徒刑六月確定。另於九十年五月十一日以九十年度易
    字第二二０號判處有期徒刑七月確定。上開二罪接續執行，
    於九十年十一月十九日入監執行，迄九十一年十二月八日縮
    刑期滿執行完畢。復因九十四年六月六日上午十一時許至同
    年八月二十日晚間十一時止施用第二級毒品及持有第一級毒
    品之犯行，經同署檢察官以九十四年度毒偵字第一六二二號
    提起公訴，嗣經臺灣基隆地方法院於九十五年三月二十四日
    以九十四年度易字第四四八號判處有期徒刑六月、三月，應
    執行有期徒刑八月，如易科罰金，以（銀元）三百元折算一
    日，並於九十五年六月八日確定（目前尚在執行中）。其間
    另因違反槍砲彈藥刀械管制條例案件，經臺灣基隆地方法院
    以九十四年度瑞簡字第六一號判處拘役三十日，如易科罰金
    ，以三百元折算一日，於九十四年十一月十五日入監執行，
    迄九十四年十二月十四日期滿執行完畢。
二、甲○○猶不思戒除毒癮，明知甲基安非他命業經公告列為毒
    品危害防制條例之第二級毒品，不得非法持有、施用，仍基
    於施用第二級毒品甲基安非他命之犯意，於上開有期徒刑執
    行完畢釋放後五年內即九十五年三月四日晚間某時，在基隆
    市中正區八斗子之某網咖店內，以將第二級毒品甲基安非他
    命置於玻璃吸食器燒烤加熱後再吸食其霧化氣體之方式，施
    用第二級毒品甲基安非他命一次（起訴書誤繕為安非他命）
    。嗣因前開毒品案件遭通緝，為警於九十五年三月六日晚間
    十一時三十分許，在臺北縣瑞芳鎮建基新村二十之二十號三
    樓緝獲，並採其尿液送驗結果呈甲基安非他命陽性反應，始
    知上情。
三、案經臺北縣政府警察局瑞芳分局報請臺灣基隆地方法院檢察
    署檢察官偵查起訴。
    理  由
一、上揭事實，迭據上訴人即被告甲○○於原審及本院審理時坦
    承不諱（見原審易更(一)卷第七四、八八頁，本院卷第二八至
    三十頁），惟被告以本案與前案（即臺灣基隆地方法院九十
    四年度易字第四四八號）有連續犯關係云云置辯。經查：
  (一)被告於九十五年三月六日為警查獲後所採集之尿液，經送往
    臺灣檢驗科技股份有限公司以EIA 酵素免疫分析法初步檢驗
    ，以GC/MS氣相層析質譜儀確認檢驗結果， 有甲基安非他命
    陽性反應，有該公司九十五年三月十五日編號CH/2006/3074
    6號濫用藥物尿液檢驗報告乙紙在卷可參（ 見毒偵字第八七
    九號卷第十頁）。顯見被告自白與事實相符，被告施用第二
    級毒品犯行應堪認定。
  (二)被告在前案施用第二級毒品犯行，施用期間係自九十四年六
    月六日起迄同年八月二十日晚間止，有臺灣基隆地方法院九
    十四年度易字第四四八號判決乙份在卷可稽（原審第一七三
    號卷第一三頁至第一六頁），與本件施用時間係在九十五年
    三月七日零時十四分為警採集尿液前九十六小時內之某日時
    ，相隔已近七月，時間已非緊接；且被告於九十四年八月二
    十一日前案遭警查獲後，於九十四年十一月十五日入監執行
    另犯違反槍砲彈藥刀械管制條例案件所判處之拘役三十日，
    於九十四年十二月十四日縮刑期滿，翌日因拘役執行完畢出
    監之事實，有本院被告前案紀錄表在卷可憑（見本院第二三
    五六號卷第十三頁反面），且迄其於本件被查獲之九十五年
    三月六日止，均未查獲其有其他施用第二級毒品之犯行，則
    被告於執行另案出監經將近三個月後之九十五年三月初某日
    再度施用第二級毒品之犯行，難謂係基於概括犯意所為而有
    連續犯之裁判上一罪關係。是被告認有連續犯之關係云云，
    自無理由。
  (三)又被告有如事實欄所載因施用毒品案件，先後經觀察、勒戒
    、不起訴處分、強制戒治、停止戒治、撤銷停止戒治、起訴
    科刑及刑之執行之情形，有臺灣高等法院被告前案紀錄表、
    臺灣基隆地方法院檢察署刑案資料查註紀錄表、臺灣基隆地
    方法院九十四年度易字第四四八號判決書在卷可稽（見本院
    第二三五六號第十一至十六頁、毒偵字第八七九號卷第十八
    至二四頁、原審第一七三號卷第十三至十六頁）。足徵被告
    於前揭有期徒刑執行完畢釋放後五年內再犯毒品危害防制條
    例第十條第二項之施用第二級毒品犯行。
  (三)綜上所述，本件事證明確，被告之犯行堪以認定，自應依法
    論科。
二、按甲基安非他命係毒品危害防制條例第二條第二項第二款所
    定之第二級毒品。被告予以施用，核其所為，係犯毒品危害
    防制條例第十條第二項之施用第二級毒品罪。其持有第二級
    毒品甲基安非他命係供施用，持有第二級毒品之低度行為為
    施用第二級毒品之高度行為所吸收，不另論罪。又按被告行
    為後，刑法第二條於九十五年七月一日施行（已於九十四年
    二月二日修正公布），該條文乃係規範行為後法律變更所生
    新舊法比較適用之準據法，故於九十五年七月一日前揭法律
    修正施行後，如有涉及比較新舊法之問題，即應逕依現行刑
    法第二條第一項規定，為「從舊從輕」之比較（最高法院九
    十五年度第八次刑事庭會議決議參照），先予敘明。查被告
    曾有犯罪事實所載犯罪之科刑及刑之執行完畢情形，有臺灣
    高等法院被告前案紀錄表在卷可稽（見本院第二三五六號卷
    第十一至十六頁），其受有期徒刑執行完畢後五年內，故意
    再犯本件有期徒刑以上之罪；而被告行為後，刑法第四十七
    條自九十五年七月一日施行（已於九十四年二月二日修正公
    布），比較修正前、後之規定，可知修正前刑法第四十七條
    累犯之成立，不以再犯之罪係故意犯為限，然修正後刑法第
    四十七條第一項則以再犯之罪係故意犯為成立累犯之要件，
    此係科刑規範之變更，自應適用現行刑法第二條第一項之規
    定，為「從舊從輕」之比較，而本件被告所犯之毒品危害防
    制條例第十條第二項之罪係屬故意犯，無論依修正前或修正
    後刑法第四十七條規定，均構成累犯，比較結果，修正後刑
    法第四十七條規定對被告並無較有利之情形，故依現行刑法
    第二條第一項前段「從舊原則」之規定，應適用行為時法即
    修正前刑法第四十七條規定，加重其刑。至刑法第十一條之
    規定雖有修正，然該條文係使刑法以外刑事特別法得以一體
    適用刑法總則之過渡（搭橋）條款，其規定本身無關罪刑之
    實質內容，自無須為修正前、後之比較，亦即無刑法第二條
    第一項規定之適用，應逕適用現行刑法第十一條之規定，併
    此敘明。
三、原審適用上揭規定，並審酌被告前多次因施用毒品經判刑確
    定，且已執行完畢，仍不知戒除毒品惡習而再次施用毒品，
    並審酌所犯施用毒品之犯罪係戕害自身健康之行為，於他人
    尚不致造成損害、被告犯後坦承犯行之態度等一切情狀，量
    處有期徒刑七月。核原審認事用法，並無不合，量刑亦屬允
    當。被告上訴指摘原審判決不當，請求撤銷改判，為無理由
    ，應予駁回。
據上論斷，應依刑事訴訟法第三百六十八條，判決如主文。
本案經檢察官羅榮乾到庭執行職務。
中　　華　　民　　國    　96　年  　1　　月  　26　 　日
　　　　　　　　　刑事第十九庭  審判長法　官  宋  祺
                                　    法　官  黃俊明
                                　　　法　官  陳憲裕
以上正本證明與原本無異。
不得上訴。
                                      書記官  劉育妃
中　　華　　民　　國    　96　年  　1　　月  　26　 　日
附錄：本案論罪科刑法條全文
毒品危害防制條例第十條第二項：
施用第一級毒品者，處 6 月以上 5 年以下有期徒刑。
施用第二級毒品者，處 3 年以下有期徒刑。
